臺灣高等法院臺中分院刑事裁定　
110年度聲字第2788號
聲  請  人  臺灣高等檢察署臺中檢察分署檢察官
受  刑  人  賴茗垚


上列聲請人因受刑人侵占等案件，數罪併罰有二裁判以上，聲請
定其應執行之刑（聲請案號：110年度執聲字第1278號），本院
裁定如下：
    主  文
賴茗垚所犯如附表所示各罪所處之刑，應執行有期徒刑拾月，如
易科罰金，以新臺幣壹仟元折算壹日。
    理  由
一、聲請意旨略以：受刑人賴茗垚因侵占數罪，先後經判決確定
    如附表所示，應依刑法第53條、第51條第5款規定，定其應
    執行之刑，及依刑法第41條第1項、第8項規定，諭知易科罰
    金之折算標準，爰依刑事訴訟法第477條第1項聲請裁定等語
    。
二、按裁判確定前犯數罪者，併合處罰之；數罪併罰有二裁判以
    上，宣告多數有期徒刑者，於各刑中之最長期以上，各刑合
    併之刑期以下，定其應執行之刑期，但不得逾30年，刑法第
    50條第1項前段、第51條第5款、第53條分別定有明文。又犯
    最重本刑為5年以下有期徒刑以下之刑之罪，而受6月以下有
    期徒刑或拘役之宣告者，得以新臺幣1千元、2千元或3千元
    折算一日，易科罰金；第一項之規定，於數罪併罰之數罪均
    得易科罰金或易服社會勞動，其應執行之刑逾6個月者，亦
    適用之，刑法第41條第1項前段、第8項亦分別定有明文。次
    按數罪併罰之定應執行之刑，係出於刑罰經濟與責罰相當之
    考量，並非予以犯罪行為人或受刑人不當之利益，為一種特
    別的量刑過程，相較於刑法第57條所定科刑時應審酌之事項
    係對一般犯罪行為之裁量，為定應執行刑之宣告，乃對犯罪
    行為人本身及所犯各罪之總檢視，除應考量行為人所犯數罪
    反應出之人格特性，並應權衡審酌行為人之責任與整體刑法
    目的及相關刑事政策，在量刑權之法律拘束性原則下，依刑
    法第51條第5款之規定，採限制加重原則，以宣告各刑中之
    最長期為下限，各刑合併之刑期為上限，但最長不得逾30年
    ，資為量刑自由裁量權之外部性界限，並應受法秩序理念規
    範之比例原則、平等原則、責罰相當原則、重複評價禁止原
    則等自由裁量權之內部抽象價值要求界限之支配，以使輕重
    得宜，罰當其責，俾符合法律授與裁量權之目的，以區別數
    罪併罰與單純數罪之不同，兼顧刑罰衡平原則（最高法院10
    0年度台抗字第440號裁定意旨參照）。再執行刑之酌定，審
    酌各罪間之關係時，宜綜合考量數罪侵害法益之異同、對侵
    害法益之加重效應及時間、空間之密接程度，各罪間之獨立
    程度較高者，法院宜酌定較高之執行刑，但仍宜注意維持輕
    重罪間刑罰體系之平衡。行為人所犯數罪係侵害不可替代性
    或不可回復性之個人法益者，宜酌定較高之執行刑。民國10
    7年8月7日司法院院台廳刑一字第1070021860號函訂定並自
    即日生效之「刑事案件量刑及定執行刑參考要點」第24、25
    點規定可供參考。
三、經查，受刑人犯如附表所示之罪，各處如附表所示之刑，均
    經分別確定在案，有各該案件判決書及臺灣高等法院被告前
    案紀錄表等各1份附卷可按。茲檢察官依刑法第53條、第51
    條第5款規定聲請定其應執行之刑，併依同法第41條第1項、
    第8項規定諭知易科罰金之折算標準，本院審核後認檢察官
    之聲請為正當，應予准許。本院審酌受刑人以書面陳述對本
    件定應執行刑案件並無意見，及受刑人所犯如附表所示各罪
    之犯罪型態、犯罪情節類似，犯罪時間間隔、所侵害者均為
    被害人之財產法益，責任非難重複之程度較高，綜合考量所
    犯數罪非侵害不可替代性或不可回復性之個人法益、各罪依
    其犯罪情節所量定之刑，及衡酌附表編號1至2所示2罪，前
    經本院110年度上易字第452號判決定應執行有期徒刑8月確
    定，復參諸前揭所述之比例原則、責罰相當原則等自由裁量
    權之內部性界限等情，合併定其應執行之刑如主文所示，併
    諭知易科罰金之折算標準。
四、依刑事訴訟法第477條第1項，刑法第53條、第51條第5款、
    第41條第1項前段、第8項，裁定如主文。
中　　華　　民　　國　　110 　年　　11　　月　　30　　日
         　刑事第十庭    審判長法　官  陳  宏  卿
　　　　　　　　　　　　　　   法　官  楊  文  廣
 　　　　　　　　　　　　　 　 法　官  簡  芳  潔                          
以上正本證明與原本無異。     
不得抗告。

                               書記官  廖  婉  菁

中　　華　　民　　國　　110 　年　　12　　月　　1 　　日
附表：受刑人賴茗垚定應執行刑案件一覽表
編      號  1 2 3 罪      名  業務侵占 業務侵占 侵占 宣  告  刑   有期徒刑6月  有期徒刑6月  有期徒刑4月  犯 罪 日 期  107年11月8日、 107年11月14日 107年12月31日、 108年1月4日 109年2月7日 偵 查 機 關 年 度 案 號  彰化地檢108年度偵緝字第488號 彰化地檢108年度偵緝字第488號 臺中地檢109年度偵字第18657號 最後 事實審 法院 中高分院 中高分院 中高分院  案號 110年度上易字第       452號 110年度上易字第       452號 110年度上易字第        704號  判決 日期 110年8月10日 110年8月10日 110年9月15日 確定 判決 法院 中高分院 中高分院 中高分院  案號 110年度上易字第      452號 110年度上易字第        452號 110年度上易字第 704號  確定 日期 110年8月10日 110年8月10日 110年9月15日 是否為得易科罰金、易服社會勞動之案件  得易科罰金 得易服社會勞動 得易科罰金 得易服社會勞動 得易科罰金 得易服社會勞動 備       註  彰化地檢110年度執字第3757號  臺中地檢110年度執字第12206號   編號1、2號曾定應執行有期徒刑8月